【裁判字號】    97,親,100
【裁判日期】    971222
【裁判案由】    否認子女
【裁判全文】
臺灣臺中地方法院民事判決               97年度親字第100號
原      告  甲○○
被      告  乙○○
兼  上一人  丙○○
法定代理人
上列當事人間否認子女事件，本院於民國97年12月8 日言詞辯論
終結，判決如下：
    主      文
確認被告乙○○（女、民國○○○年○月○○日生、身分證號碼
：Ｚ000000000號）非被告丙○○自原告受胎之婚生子
女。
訴訟費用由被告負擔。
    事實及理由
一、按否認子女事件，與社會公益有關，當事人處分主義應受限
    制，故民事訴訟法規定關於認諾、自認及不爭執事實之效力
    之規定，在否認子女之訴不適用之，民事訴訟法第596條第1
    項準用同法第574條第3項之規定。是本件被告乙○○、丙○○就本件訴訟為認諾及訴訟上自認或不爭執事實，本院僅得
    以此自認或不爭執之情形，作為自由心證判斷事實真偽之資
    料，要不得據此即為否認被告乙○○與原告間之親子關係。
二、原告主張：原告與被告丙○○為夫妻關係，於婚後在民國96
    年4 月間，因雙方爭執，被告丙○○即離家未與原告共同生
    活，然被告丙○○離家後竟自訴外人受胎，於97年6 月20日
    產下一女即被告乙○○。被告乙○○雖係在原告與被告丙○○婚姻存續期間受胎，惟被告乙○○實非被告丙○○自原告
    所受胎，然因法律明定受胎期間之計算，被告乙○○仍被依
    法推定為原告之婚生子女，顯與實情不符，為此依法提起本
    訴。並聲明：如主文所示。
三、被告則以：對原告請求沒有意見，被告乙○○與原告間確實
    無血緣關係等語。
四、本件原告主張之事實，業據提出戶籍謄本、臺中縣太平市戶
    政事務所函各1 份為證。復原告及被告乙○○經博微生物科
    技股份有限公司為親子鑑定，而採取口腔黏膜細胞，以短重
    複序列片段分析毛細管電泳方法測試結果，認為「送檢註明
    為甲○○與乙○○之檢體，其DNA STR系統之D8S1179、D21S
    11、D13S317、D19S433、vWA等5個基因座之基因型別矛盾，
    所以甲○○與乙○○間應不存在一親等直系血親血緣關係」
    ，有博微生物科技股份有限公司分子生物實驗室ＤＮＡ基因
    圖譜型別分析報告在卷可稽。參酌現代生物科學發達，醫學
    技術進步，以ＤＮＡ檢驗方法鑑定子女之血統來源之精確度
    已達99.8% 以上，是上開親子鑑定結果應堪可採。本院審酌
    上開事證，認為原告主張被告乙○○非被告丙○○自原告受
    胎所生，應堪採信。
五、按從子女出生日回溯第181日起至第302日止，為受胎期間；
    妻之受胎，係在婚姻關係存續中者，推定其所生子女為婚生
    子女。前項否認之訴，夫妻之一方自知悉該子女非為婚生子
    女，或子女自知悉其非為婚生子女之時起2年內為之，95年5
    月23日公布修正之民法第1062條第1 項、第1063條定有明文
    。本件被告乙○○於97年6月20日出生，回溯第181日起至第
    302 日之受胎期間，既在原告與被告丙○○婚姻關係存續中
    ，則依法自應推定被告乙○○為原告與被告丙○○之婚生子
    女，然被告乙○○既非被告丙○○自原告受胎所生等情，已
    如前述，則原告於97年9月30日，即在知悉子女出生之日起2
    年內，提起本件否認子女訴訟，依前揭法律規定，為有理由
    ，應予准許。
六、訴訟費用負擔之依據：民事訴訟法第78條、第85條第1 項前
    段。
中    華    民    國    97    年    12    月    22    日
                  家事法庭    法  官  陳宗賢
以上正本係照原本作成。
如對本裁定抗告，須於裁定送達後20日內向本院提出抗告狀（須
附繕本）。
中    華    民    國    97    年    12    月    22    日
                              書記官  林素珍


司法院資訊處製作；財團法人民間司法改革基金會備份。
